臺灣彰化地方法院刑事判決　　　　　　　 94年度易字第309號
公　訴　人　臺灣彰化地方法院檢察署檢察官
被　　　告　庚○○
選任辯護人　張崇哲　律師
　　　　　　江彗鈴　律師
上列被告因違反家庭暴力防治法之妨害自由等案件，經檢察官提
起公訴（94年度偵字第1037號）及移送併辦（94年度偵字第1680
號），本院判決如下：
    主  文
庚○○隱匿他人之封緘信函，處拘役貳拾日，如易科罰金，以
佰元折算壹日；又以加害生命之事，恐嚇他人致生危害於安全，
處拘役伍拾日，如易科罰金，以佰元折算壹日；又連續損壞他
人之鐵門，足以生損害於他人，處拘役伍拾日，如易科罰金，以
佰元折算壹日。應執行拘役壹佰拾日，如易科罰金，以佰元
折算壹日。
    事  實
一庚○○係己○○同父異母之兄，乃己○○之旁系2親等血親，
  己○○係辛○○之配偶，庚○○乃辛○○之旁系2親等姻親，
  庚○○與己○○夫妻間具有家庭暴力防治法第3條第4款所定之
  家庭成員關係。緣辛○○因執有庚○○之同居人甲○○簽發之
  本票，聲請對本票准許強制執行，經本院民事庭書記官交郵局
  由郵差黃志旭按彰化縣福興鄉同安村同安巷33號、33之6號兩
  址分別送達93年度票字第955號民事裁定正本即封緘信函（下
  稱裁定正本）各1件予辛○○、甲○○，惟因黃志旭於民國93
  年6月4日上午不獲會晤辛○○、甲○○，庚○○乃在同安巷33
  之6號住處，以同居人身分收受該2件裁定正本。詎庚○○收受
  送達辛○○之該件裁定正本後，竟未轉交或通知其前來領取，
  而辛○○因久候裁定不至，經詢問郵局後得知係庚○○代收，
  遂於93年6月14日偕同戊○○○、黃志旭至庚○○住處質問，
  庚○○仍拒不交出，並聲稱信件已遭其撕毀，而予以隱匿。
二庚○○於93年6月18日晚上7、8時許，因與己○○夫妻間之債
  務問題致生嫌隙，懷恨在心，竟另行起意，打電話向己○○之
  弟丙○○（公訴意旨誤載為「林明通」）揚言「不放己○○及
  辛○○干休，要殺他們全家！」等語，以此加害生命之事恐嚇
  己○○夫妻，己○○夫妻經丙○○於同日晚上打電話轉告後心
  生畏懼，乃暫居外地避禍，致生危害於其等安全。
三庚○○於93年6月18日晚上恐嚇己○○夫妻後，猶不肯罷手，
  又另行起意，於同日晚上10時許，基於毀損、無故侵入住居之
  概括犯意，持所有權人不明之鐵鎚1把（未據扣案），撬開上
  開同安巷33號己○○夫妻住處以圍牆附連圍繞土地之鐵門上外
  掛而為己○○所有之鎖扃1只（因鎖勾與鎖身並未分離，且不
  能證明鎖扃外觀完整性已遭破壞，尚難認已達毀損之程度），
  無故侵入己○○夫妻有管領使用權限之庭院，再以該鐵鎚敲打
  己○○夫妻住處內圍之紅色玄關鐵門，造成鐵門凹陷、油漆剝
  落，喪失美觀及完整性，而予以毀損，足以生損害於己○○夫
  妻。
四己○○夫妻前遭恐嚇後，於93年7月17日始返家居住，庚○○
  又承前概括犯意，於93年7月21日晚上10時許，再持所有權人
  不明之鐵鎚1把（未據扣案）敲擊上開鎖扃，造成該鎖扃之鎖
  勾與鎖身分離，而予以毀壞，足以生損害於己○○夫妻，繼而
  無故侵入己○○夫妻有管領使用權限之庭院，嗣後始自行離去
  。
五案經己○○、辛○○訴由臺灣彰化地方法院檢察署檢察官偵查
  起訴及己○○、辛○○訴由同署檢察官偵查移送併辦。
    理  由
壹、有罪部分
一訊據被告庚○○固坦認於上揭時地代收告訴人辛○○之裁定正
  本，且未轉交或通知領取，及於93年6月18日以鐵鎚撬開告訴
  人己○○、辛○○夫妻住處圍牆鐵門鎖扃後進入庭院，再以鐵
  鎚敲打紅色玄關鐵門，對於其係告訴人己○○同父異母之兄，
  及告訴人己○○係告訴人辛○○之配偶等情亦不爭執，然矢口
  否認有何公訴意旨所指犯行，辯稱：
  (一)告訴人夫妻於偵查中之指訴係審判外的陳述，且係以告訴人
    身分陳述，顯不可信；被告與證人丙○○有債務糾紛，證人
    丙○○、卓淑惠夫妻於偵查中之證述，顯不可信；證人戊○○○於偵查中之證述未經具結，其係告訴人己○○及證人丙○○之母，且未親聞事件發生的經過，其證言無證據能力。
  (二)本案起訴後，才在家裡找到裁定正本，已庭呈附卷，沒有隱
    匿；未於93年6月18日向證人丙○○陳述恐嚇告訴人夫妻之
    言詞；告訴人夫妻所住房屋及其大門、門鎖均係被告之父乙○○所有，被告有權探視乙○○，並非無故侵入，告訴人夫
    妻無告訴權云云。
二惟查：
  (一)按財產法益被侵害時，其財產之所有權人固為直接被害人，
    即對於該財產有事實上管領力之人，因他人之犯罪行為而其
    管領權受有侵害者，亦不失為直接被害人，此有最高法院42
    年臺非字第18號判例可參。又刑法第306條第1項之無故侵入
    住居罪，重在保護個人之住屋權，即個人居住之場所有不受
    其他人侵入留滯其內干擾與破壞之權利，故享有上開權利者
    ，即為該罪之直接被害人。本案告訴人夫妻居住在彰化縣福
    興鄉同安村同安巷33號，被告居住在該巷33之6號，此為被
    告所不爭執，告訴人夫妻居住上址，對上址庭院有管理使用
    之居住權限，又告訴人夫妻對於其住處內圍紅色玄關鐵門本
    有管領使用權限，外牆鐵門外掛之鎖扃乃告訴人己○○購置
    ，業據證人即告訴人己○○於本院審理中結證在卷（本院卷
    2第71頁反面），證人乙○○復以年邁多病為由具狀表示不
    願作證（本院卷2第57頁），且其既為被告之父，依刑事訴
    訟法第180條第1項第1款本得拒絕證言，是尚難認證人己○○於本院前開證述虛偽，告訴人夫妻自屬本案毀損、無故侵
    入住居犯罪行為之直接被害人，依刑事訴訟法第232條規定
    ，得為告訴。
  (二)次按被告以外之人於審判外之言詞或書面陳述，除法律有規
    定者外，不得作為證據；被告以外之人於偵查中向檢察官所
    為之陳述，除顯有不可信之情況者外，得為證據；被告以外
    之人於審判外之陳述，雖不符刑事訴訟法第159條之1至159
    條之4之規定，而經當事人於審判程序同意作為證據，法院
    審酌該言詞陳述或書面陳述作成時之情況，認為適當者，亦
    得為證據，刑事訴訟法第159條第1項、第159條之1第2項、
    第159條之5第1項分別定有明文。有無前述「顯有不可信之
    情況」，係由法院依該偵查中陳述之外部情況以為判斷，如
    證人於偵查中經諭知證人有具結之義務及偽證之處罰並命朗
    讀結文具結後，完整、連續陳述，且檢察官就偵查訊問之實
    施，並無任何違反相關規定之瑕疵，即無「顯有不可信之情
    況」，證人之證言自應有證據能力，此尚與證據之證明力有
    別。證人丙○○、卓淑惠於檢察官偵查中均已依法具結作證
    （第1274號偵查卷第50、52至54頁），被告等復未指摘檢察
    官於偵查中有何違法取供情事，即無「顯有不可信之情況」
    ，該等證人於檢察官偵查中之證言，依刑事訴訟法第159條
    之1第2項規定，應有證據能力，被告等徒以證人係告訴人夫
    妻之親屬為由，即否定其證據能力，顯非可採。
  (三)再按除法律另有規定者外，不問何人，於他人之案件，有為
    證人之義務；證人除未滿16歲或因精神障礙，不解具結意義
    及效果者外，應命具結；證人或鑑定人依法應具結而未具結
    者，其證言或鑑定意見，不得作為證據，刑事訴訟法第176
    條之1、第186條第1項、第158條之3分別定有明文。又法院
    於審判期日之調查證據程序，關於犯罪事實之調查與證明，
    只能以刑事訴訟法准許之法定證據方法（如被告之供述、人
    證、鑑定、文書、勘驗）為之，而告訴人係向司法警察機關
    或偵查機關申告犯罪事實並要求訴追之人，其於刑事訴訟程
    序中，並非法定列舉之獨立證據方法，若以告訴人所陳親身
    經歷之被害經過，作為認定犯罪事實之依據時，其乃居於證
    人之地位，亦即其證據方法為證人，自必須踐行有關證人之
    證據調查程序，除非其有依法不得令其具結之情形，否則應
    命具結，若依法應具結而未具結時，該告訴人有關被害事實
    之陳述，無證據能力，法院不得援其陳述作為判決之基礎。
    證人戊○○○係被告之繼母，乃直系1親等姻親，其於檢察
    官偵查中表示願意證言，竟未具結（第1274號偵查卷第87頁
    ），而告訴人己○○為被告同父異母之弟，與其妻辛○○分
    別為被告之旁系2親等血親、旁系2親等姻親，於檢察官偵查
    中未詢以是否拒絕證言，復未具結（第1274號偵查卷第5至7
    、32至34、88頁），依刑事訴訟法第第158條之3規定，證人
    戊○○○、告訴人夫妻於檢察官偵查中之陳述均不得作為證
    據。
  (四)被告隱匿裁定正本之犯罪事實，業據證人即告訴人辛○○於
    本院審理中證述在卷（本院卷2第72至73頁），核與證人戊○○○於本院審理中證述陪同告訴人辛○○前往質問被告，
    被告聲稱已將法院信件撕毀等過程一致（本院卷2第64至65
    頁），並與本院民事庭93年度票字第955號民事聲請事件卷
    宗內之送達證書互核相符（該民事卷第7頁）。被告既坦認
    未轉交或通知領取裁定正本，苟其係一時遺忘，本應據實相
    告，卻於告訴人辛○○前來質問時，聲稱業已撕毀，至本院
    審理中始提出裁定正本，其顯有隱匿犯行甚明。
  (五)被告於93年6月18日晚上7、8時許打電話向證人丙○○陳述
    恐嚇告訴人夫妻言詞，證人丙○○聽聞後轉告，告訴人夫妻
    乃暫居外地避禍之犯罪事實，業據證人己○○、辛○○證述
    在卷（本院卷2第70頁正反面、第72頁正面），核與證人丙○○於檢察官偵查中及本院審理中之證述相符（第1274號偵
    查卷第45至46頁、本院卷2第67頁反面），被告與告訴人夫
    妻有金錢債務糾紛，此為被告所不爭，苟被告未曾因此出言
    恐嚇，告訴人夫妻當不至於如此懼怕，而暫居外地，被告復
    無法指出前開證人所述有何虛偽之處，其有恐嚇犯行甚明。
  (六)被告於93年6月18日晚上10時許無故侵入告訴人夫妻住處庭
    院再毀損紅色玄關鐵門之犯罪事實，業據證人己○○、辛○○證述在卷（本院卷2第70頁反面至第72頁反面），核與證
    人丙○○、卓淑惠於檢察官偵查中及本院審理中之證述相符
    （第1274號偵查卷第45至46頁、本院卷2第67頁正面至第69
    頁正面），並有庭院及紅色玄關鐵門照片可稽（第1274號偵
    查卷第15、16、18頁），被告復無法指出前開證人所述有何
    虛偽之處，此部分犯行亦屬明確。
  (七)被告於93年7月21日晚上10時許，毀損鎖扃再無故侵入告訴
    人夫妻住處庭院之犯罪事實，業據證人己○○、辛○○於本
    院審理中證述在卷（本院卷2第70頁反面至第72頁正面），
    核與證人丙○○於本院審理中之證述相符（本院卷2第68頁
    反面至第69頁正面），並有業已脫勾之鎖扃1個扣案（本院
    卷2第32頁反面、第34頁）及前開庭院照片可稽，此部分亦
    非僅有告訴人夫妻片面之指訴，犯行應無疑問。
  (八)按刑法第306條第1項之無故侵入住居罪以未經同意無故進入
    他人住宅、建築物或附連圍繞之土地或船艦為構成要件。所
    謂無故侵入，係指行為人無權或無正當理由，或未得住屋權
    人之同意，而違反住屋權人之意思，進入他人之住宅或建築
    物。又有無正當理由而侵入，應以客觀標準觀察，凡法律、
    道義、習慣等所應許可，而無背於公序良俗者，始可認具正
    當理由。被告於93年6月18日晚上10時許、93年7月21日晚上
    10時許兩度侵入告訴人夫妻住處庭院時，均係夜間，且為彼
    等行將就寢之時，此據證人丙○○於本院審理中證述在卷（
    本院卷2第68頁反面），其未得告訴人夫妻或其他有居住權
    之人同意而擅自入內，亦未能具體舉證當時確係為探望其父
    乙○○，復先後有撬開、毀損鎖扃之行為，其侵入自無正當
    理由。
  (九)綜上論述，被告所辯，尚非能信，事證明確，前揭犯行均堪
    認定。
三被告隱匿告訴人辛○○之封緘信函，核其所為，係犯刑法第
  315條前段隱匿封緘信函罪；被告以加害生命之事，恐嚇告訴
  人夫妻致生危害於安全，核其所為，係犯刑法第305條恐嚇危
  害安全罪；被告先後損壞告訴人夫妻之紅色玄關鐵門、門鎖，
  足以生損害於告訴人夫妻，核其所為，均係犯刑法第354條毀
  損罪；被告先後無故侵入告訴人夫妻住處庭院，核其所為，均
  係犯刑法第306條第1項無故侵入住居罪。被告係告訴人己○○
  同父異母之兄，乃告訴人己○○之旁系2親等血親，告訴人己○○係告訴人辛○○之配偶，被告乃告訴人辛○○之旁系2親
  等姻親，被告與告訴人夫妻間具有家庭暴力防治法第3條第4款
  所定之家庭成員關係，被告所犯恐嚇危害安全罪，係對告訴人
  夫妻實施精神上不法侵害之行為，並屬家庭暴力防治法第2條
  第2項所稱之家庭暴力罪。被告先後2次毀損犯行及無故侵入住
  居犯行，均時間緊接，方法相同，各觸犯構成要件相同之罪名
  ，顯係基於概括犯意為之，皆應依刑法第56條連續犯規定論以
  一罪，並加重其刑。被告以一恐嚇之故意行為，同時加害告訴
  人夫妻二人，破壞二人之自由法益，為想像競合犯，應依刑法
  第55條從一重論處。被告係以犯無故侵入住居罪為方法，而達
  其犯毀損罪之目的，二罪間有方法與目的之牽連關係，為牽連
  犯，應依刑法第55條規定從一重之毀損罪論處。被告所犯連續
  無故侵入住居、連續毀損部分，公訴人雖僅就被告於93年6月
  18日所為犯行提起公訴，然檢察官就犯罪事實之一部提起公訴
  者，其效力及於全部，此為刑事訴訟法第267條所明定，被告
  於93年7月21日所為犯行，與於93年6月18日所為犯行有連續犯
  之關係，已如前述，本院自應就屬於裁判上一罪之93年7月21
  日所為犯行一併加以裁判；移送併辦部分所載犯罪事實與起訴
  部分之犯行相同（本院卷1第12至14頁），本院亦應一併加以
  裁判（本院就起訴部分雖未為全部有罪之判決，但移送併辦部
  分既與起訴部分之犯行相同，應無庸再就移送併辦之不能證明
  犯罪部分退回檢察官處理）。公訴意旨將證人丙○○誤載為「
  林明通」，應予更正。爰審酌被告所犯已妨害他人之書信秘密
  、居住之安寧，並造成他人身心之恐懼，及破壞財產完整性與
  家庭成員間之和諧，本院審理中不肯坦承認錯，仍飾詞辯解，
  惟告訴人夫妻損害非鉅，被告除於59年間及73年間曾先後有贓
  物、違反票據法前科，此後未再犯罪，有臺灣高等法院被告全
  國前案紀錄表可按（本院卷1第4、6頁）其他一切情狀，量處
  如主文所示之刑，並諭知易科罰金之折算標準，及定應執行刑
  與易科罰金之折算標準，以資儆懲。
貳、不另諭知無罪部分
一公訴意旨另以：被告收受送達告訴人辛○○之裁定正本後，予
  以撕毀，致生損害於告訴人辛○○；被告再於93年6月18日晚
  上10時許，持鐵鎚毀損圍牆鐵門外掛之鎖扃，足以生損害於告
  訴人夫妻，隨又揚言「不放己○○、辛○○干休，要讓他們死
  ！」，以此加害生命之事恐嚇告訴人夫妻，經證人丙○○轉告
  ，致生危害於告訴人夫妻之安全；被告復於93年6月26日凌晨1
  時許，基於恐嚇、毀損犯意，以黃色油漆在告訴人夫妻住處紅
  色玄關鐵門噴上「死」字，而毀損該鐵門，足以生損害於告訴
  人夫妻，並以此加害生命之事恐嚇告訴人夫妻，致生危害於告
  訴人夫妻之安全，因認被告涉有刑法第352條毀損文書罪嫌、
  第354條毀損罪嫌、第305條恐嚇罪嫌。
二公訴意旨所憑論據：
  (一)被告毀損文書部分：證人黃志旭、戊○○○於檢察官偵查中
    之證述。
  (二)被告於93年6月18日晚上10時許毀損、恐嚇部分：被告於檢
    察官偵查中之自白、證人戊○○○於檢察官偵查中之證述。
  (三)被告於93年6月26日凌晨1時許恐嚇、毀損部分：證人戊○○○於檢察官偵查中之證述、照片10張。
三被告之辯解：
  (一)被訴毀損文書部分：被告已庭呈民事裁定正本1件，證明並
    未毀損。
  (二)被訴於93年6月18日晚上10時許毀損、恐嚇部分：雖曾撬開
    鎖扃，但事後尚能使用，且未曾出言恐嚇。
  (三)被訴於93年6月26日凌晨1時許恐嚇、毀損部分：沒有噴漆，
    被告的生母並不是證人戊○○○，其證詞可能有偏頗。
四本院之判斷：
  (一)按犯罪事實應依證據認定之，無證據不得認定犯罪事實，刑
    事訴訟法第154條第2項定有明文。其次，證人黃志旭於檢察
    官偵查中就毀損文書部分係證稱「事後辛○○有跟我說那信
    件已經撕掉了」云云（第1274號偵查卷第45頁），此乃傳聞
    之詞，依刑事訴訟法第159條第1項規定，應無證據能力；又
    證人戊○○○於檢察官偵查中之證述並無證據能力，前已敘
    明。
  (二)經查：
    1.被訴毀損文書部分：被告於告訴人辛○○前來質問時宣稱
      業已撕毀裁定正本，雖據證人戊○○○於本院審理中結證
      在卷，然被告於本院準備程序中已庭呈民事裁定正本1件
      附卷（本院卷1第37頁），另證人甲○○於本院審理中業
      已證述伊亦未收到裁定正本（本院卷2第70頁正面），則
      被告提出之前開裁定正本，即無從查證究係送達予告訴人
      辛○○抑送達予證人甲○○者，因此證人戊○○○所聽聞
      內容究係被告真意與否，尚非無疑。依罪疑有利被告原則
      ，尚難遽認被告除隱匿封緘文書犯行外，更進一步撕毀裁
      定正本，而構成毀損犯行。被告於檢察官偵查中及本院審
      理中堅決否認撕毀，應屬可信。
    2.被訴於93年6月18日晚上10時許毀損、恐嚇部分：
      (1)告訴人夫妻於本院審理中提出之鎖扃1只，於93年6月18
        日僅遭被告撬開，尚未喪失功能，仍可繼續使用，迄93
        年7月21日始遭被告破壞，鎖勾與鎖身分離而毀損，此
        據告訴人己○○於本院審理中結證屬實（本院卷2第71
        頁正面、第72頁反面），證人戊○○○於本院審理中亦
        證稱未親眼看到被告如何毀損（本院卷2第63頁正面）
        ，而該只鎖扃經本院當庭勘驗，雖可見鎖頭邊緣有損壞
        痕跡，鎖勾電鍍剝落，但無法發見係何時造成及如何造
        成（本院卷2第32頁反面），則被告曾否於93年6月18日
        晚上10時許毀損鎖扃，並無積極證據足資證明。
      (2)告訴人夫妻於93年6月18日晚上7、8時許接獲證人丙○○電話後，至93年7月17日始返家居住，並未親自見聞
        被告於93年6月18日晚上10時許前來告訴人夫妻住處過
        程，此據告訴人夫妻證述在卷（本院卷2第70頁正面、
        第72頁正面），而證人丙○○就被告有無恐嚇之情節，
        於檢察官偵查中雖證稱「過程中他有說恐嚇告訴人人身
        安全的話」（第1274號偵查卷第45頁第17行），然於本
        院審理中則證稱不太清楚、已經忘記被告有無當面說恐
        嚇告訴人夫妻話語（本院卷2第68頁正面、第69頁反面
        ），則被告究竟有無恐嚇告訴人及恐嚇具體內容為何，
        即屬不明。
    3.被訴於93年6月26日凌晨1時許恐嚇、毀損部分：告訴人夫
      妻住處紅色玄關鐵門遭噴上「死」字，固有照片可稽（第
      1274號偵查卷第14頁），然告訴人夫妻未目睹被害過程，
      已如前述，證人丙○○於檢察官偵查中雖證稱「後來有親
      人去向被告說，被告的太太及他女兒說要來擦掉，後來有
      用噴漆噴掉」云云（第1274號偵查卷第45頁），然此無非
      傳聞之詞，其於檢察官偵查中及本院審理中亦一再證稱未
      看見被告當場噴漆（第1274號偵查卷第45頁、本院卷2第
      67頁反面），又證人丁○○即被告之配偶於本院審理中復
      證稱未與其女兒前往處理噴漆或以衣物遮住噴漆（本院卷
      2第65頁反面），是此部分除告訴人夫妻之臆測及照片外
      ，並無其他進一步足以認定被告噴漆而為恐嚇、毀損犯行
      之證據。
  (三)綜上論述，公訴意旨所憑證據尚不足以證明被告毀損告訴人
    辛○○之裁定正本，亦不足以證明被告於93年6月18日晚上
    10時許曾毀損鎖扃、出言恐嚇，又不足以證明被告於93年6
    月26日凌晨1時許曾在告訴人夫妻住處鐵門噴漆而為恐嚇、
    毀損犯行，本院復查無其他積極證據足認被告確有公訴意旨
    所指之該等犯行，惟公訴意旨既認被告涉嫌毀損文書部分與
    前開論罪科刑之隱匿封緘信函部分有實質上一罪之高度、低
    度行為關係，被告涉嫌於93年6月18日晚上10時許毀損鎖扃
    、出言恐嚇及於93年6月26日凌晨1時許涉嫌噴漆而為恐嚇、
    毀損部分與前開論罪科刑之恐嚇、毀損部分有連續犯之裁判
    上一罪關係，爰均不另為無罪之諭知。
據上論斷，應依刑事訴訟法第299條第1項前段，刑法第56條、第
315條前段、第305條、354條、第306條第1項、第55條、第41條
第1項前段、第51條第6款，罰金罰鍰提高標準條例第1條前段、
第2條，判決如主文。
本案經檢察官邱鼎文到庭執行職務。
中　　華　　民　　國　　94　　年　　7 　　月　　21　　日
                  刑事第二庭    審判長法  官
                                      法  官
                                      法  官
以上正本證明與原本無異。
如不服本判決，應於判決送達後10日內向本院提出上訴狀（須附
繕本）。
告訴人或被害人對於判決如有不服具備理由請求檢察官上訴者，
其上訴期間之計算係以檢察官收受判決正本之日期為準。
中　　華　　民　　國　　94　　年　　7 　　月　　21　　日
                                      書記官  呂雅惠
附錄本案論罪科刑法條全文：
刑法第305條以加害生命、身體、自由、名譽、財產之事，恐嚇
他人致生危害於安全者，處二年以下有期徒刑、拘役或三百元以
下罰金。
刑法第306條第1項無故侵入他人住宅、建築物或附連圍繞之土地
或船艦者，處一年以下有期徒刑、拘役或三百元以下罰金。
刑法第315條前段無故開拆或隱匿他人之封緘信函、文書或圖畫
者，處拘役或三千元以下罰金。
刑法第354條毀棄、損壞前二條以外之他人之物或致令不堪用，
足以生損害於公眾或他人者，處二年以下有期徒刑、拘役或五百
元以下罰金。
